【裁判字號】    99,小上,144
【裁判日期】    991103
【裁判案由】    侵權行為損害賠償
【裁判全文】
臺灣臺北地方法院民事裁定             99年度小上字第144號
上  訴  人  乙○○
被上訴人    臺灣產物保險股份有限公司
法定代理人  甲○○
上列當事人間請求侵權行為損害賠償事件，上訴人對於中華民國
99年9月21日本院新店簡易庭99年度店小字第684號第一審小額民
事判決提起上訴，本院裁定如下：
    主  文
上訴駁回。
第二審訴訟費用新臺幣壹仟伍佰元由上訴人負擔。
    理  由
一、按訴訟，由被告住所地之法院管轄。被告住所地之法院不能
    行使職權者，由其居所地之法院管轄。訴之原因事實發生於
    被告居所地者，亦得由其居所地之法院管轄。因侵權行為涉
    訟者，得由行為地之法院管轄。民事訴訟法第1條第1項、第
    15條第1項分別定有明文。又被告不抗辯法院無管轄權，而
    為本案之言詞辯論者，以其法院為有管轄權之法院，民事訴
    訟法第25條亦有明文。查本件上訴人之住所地在高雄市○○
    路101號5樓，有上訴人戶籍謄本在卷可稽（原審卷第21頁）
    ，而本件侵權行為發生地係在臺中縣外埔鄉國道3號161公里
    處，亦有國道公路警察局道路交通事故初步分析研判表在卷
    足憑（原審卷第30頁），是本件訴訟原應由臺灣高雄地方法
    院或臺灣臺中地方法院管轄，本院原為無管轄權之法院，惟
    被上訴人於99年6月1日向本院提起本件訴訟，上訴人並未抗
    辯本院無管轄權，亦於99年9月7日於原審言詞辯論期日為本
    案之言詞辯論（原審卷第45頁），依民事訴訟法第25條規定
    ，本院就本件訴訟即為有管轄權之法院，先予敘明。
二、次按對於小額程序第一審裁判之上訴或抗告，非以其違背法
    令為由，不得為之；復按上訴狀內應記載上訴理由，表明下
    列各款事項：(一)原判決所違背之法令及其具體內容，(二)依訴
    訟資料可認為原判決有違背法令之具體事實，民事訴訟法第
    436條之24第2項、第436條之25分別定有明文。又依同法第
    436條之32第2項準用第468條規定，判決不適用法規或適用
    不當者，為違背法令。是當事人對於小額程序第一審判決提
    起上訴，如依民事訴訟法第468條規定，以小額程序第一審
    判決有不適用法規或適用法規不當為理由時，其上訴狀或理
    由書應有具體之指摘，並揭示該法規之條項或其內容，若係
    成文法以外之法則，應揭示該法則之旨趣，倘為司法院解釋
    或最高法院之判例，則應揭示該判解之字號或其內容。上訴
    狀或理由書如未依此項方法表明者，即難認為已對於小額程
    序第一審判決之違背法令有具體之指摘，其上訴自難認為合
    法。
三、本件上訴意旨略以：原審判決命上訴人應賠償被上訴人新臺
    幣（下同）60,565元，有欠公允。蓋本件會發生連環追撞，
    肇因於被上訴人所承保車號為0016－TP之車輛（下稱丙車）
    緊急煞車，導致車號為1565－RV之車輛（下稱乙車）急速煞
    車，致使上訴人所駕駛車號為9A－8520之車輛（下稱甲車）
    煞車不及而撞上乙車，若乙車與甲車有保持適當安全距離，
    亦不致發生連環擦撞之情事。國道公路警察局第七警察隊處
    理交通事故報告雖認定：上訴人所駕駛之丙車，當時車速約
    100公里，未保持安全距離撞上乙車後再推前撞上甲車，然
    以排氣量1300cc之丙車在車速100公里之情況下，撞上排氣
    量1800cc之乙車後，客觀上不可能會再推前撞上甲車。再就
    撞車後產生的車損來看，丙車之修護費用為24,000元，乙車
    之修護費用為79,125元，甲車之修護費用卻高達為100,000
    元，是甲車之修護費用顯非合理，故上訴人應賠償被上訴人
    之金額應作合理調整，爰提起上訴，求為廢棄原判決云云，
    並提出本院新店簡易庭98年度店小字第1158號宣示判決筆錄
    、和解書、內政部警政署國道公路警察局第七警察隊公函、
    估價單等件影本為證。
四、本件訴訟標的金額為100,000元，未逾100,000元，依民事訴
    訟法第436條之8第1項規定，應適用小額訴訟程序，合先敘
    明。經查，觀諸上訴人於上訴狀所述內容，僅係重複就本件
    交通事故之發生原因及損害賠償數額爭執，然其並未表明原
    判決所違背之法令及其具體內容，或具體指摘原審判決有何
    不適用法規或適用不當之情形，亦未指明所違背之法規、法
    則、司法解釋或最高法院判例，且就整體訴訟資料亦無從認
    定原判決有何違背法令之具體事實，難認已於上訴狀內依法
    表明原審判決如何具體違背法令，揆諸前揭說明，應認上訴
    人提起本件上訴，未具上訴之合法程式，其上訴自難認為合
    法，依法應予駁回。
五、本件第二審訴訟費用，確定為如主文第2項所示之金額。
六、據上論結，本件上訴不合法，依民事訴訟法第436條之32第1
    項、第2項、第444條第1項前段、第436條之19第1項、第95
    條、第78條，裁定如主文。
中    華    民    國    99    年     11    月    3    日
                  民事第四庭   審判長法  官  張瑜鳳
                                     法  官  余明賢
                                     法  官  林怡伸
本裁定不得抗告。
以上正本係照原本作成
中    華    民    國    99    年     11    月    3    日
                                     書記官  施若娟

司法院資訊處製作；財團法人民間司法改革基金會備份。
